【裁判字號】    89,訴,216
【裁判日期】    890222
【裁判案由】    違反槍砲彈藥刀械管制條例
【裁判全文】
臺灣高雄地方法院刑事判決                          八十九年度訴字第二一六號
    公  訴  人  臺灣高雄地方法院檢察署檢察官
    被      告  甲○○
右列被告因違反槍砲彈藥刀械管制條例案件，經檢察官提起公訴（八十八年度偵字第
二六六九一號），本院判決如左：
   主  文
甲○○未經許可，持有小型十字弓，處有期徒刑貳月。扣案小型十字弓壹把（含十字
弓箭參拾支）沒收。又未經許可，持有大型十字弓，處有期徒刑參月。扣案大型十字
弓壹把（含十字弓箭玖拾貳支），沒收。又未經許可，持有其他可發射金屬或子彈具
有殺傷力之玩具金屬手槍，處有期徒刑壹年。扣案仿ＣＯＬＴ廠半自動手槍改造玩具
手槍枝壹支（槍支管制編號：0000000000）沒收。應執行有期徒刑壹年參
月。緩刑肆年。扣案小型十字弓壹把、大型十字弓壹把、十字弓箭共計壹佰貳拾貳支
、仿ＣＯＬＴ廠半自動手槍改造玩具手槍枝壹支（槍支管制編號：00000000
00），均沒收。
  事  實
一、甲○○於民國七十八年三月間，在高雄縣路竹鄉下坑村某魚塭內，由其友人陳同
    春（已死亡）交付而持有具殺傷力之小型十字弓一把（含十字弓箭三十支）。又
    另行起意，於八十年三月間某日，在高雄縣林園鄉○○路某不詳店名之運動器材
    行內，以新台幣（下同）三萬餘元代價購入大型十字弓一把（含十字弓箭九十二
    支），而上開二把大、小型十字弓於八十一年八月十日經公告查禁後，其仍未於
    三個期限內自動報繳，而未經許可繼續持有上開大、小十字弓各一把及十字弓箭
    （含共計一百二十二支）。復於八十年六月間，在高雄縣桃源鄉某工寮內拾獲不
    詳姓名之人所留下而具有殺傷力之仿ＣＯＬＴ廠半自動改造玩具手槍玩具金屬手
    槍一把（槍支管制編號：0000000000），並侵占入己（侵占遺失物部
    分，已罹時效，且未經起訴）。嗣於八十八年十月二十八日下午二時許，在高雄
    縣路竹鄉○○村○○路四十八號為警查獲。並扣有上開之小型十字弓、大型十字
    弓各一把（含十字弓箭共計一百二十二支）、仿ＣＯＬＴ廠半自動改造之玩具手
    槍枝一支（槍支管制編號：0000000000）。
二、案經高雄縣警察局湖內分局移送臺灣高雄地方法院檢察署檢察官偵查起訴。
  理  由
一、右揭事實，業據被告甲○○供承不諱，復有扣有之小型十字弓、大型十字弓各一
    把（含十字弓箭一百二十二支）、仿ＣＯＬＴ廠半自動手槍改造玩具手槍枝一支
    （槍支管制編號：0000000000）可資佐證，該大小型十字弓各一把送
    鑑定，其均具有槍托、準星、板機、瞄準器、弓弦、供背等配備，均屬槍砲彈藥
    刀械管制條例之十字弓無訛，此有高雄縣警察局函（中華民國八十八年十一月二
    十九日高警保民字第七三一八四號）在卷可按。而該玩具手槍經送鑑定結果，該
    玩具手槍（槍支管制編號：000000000），係仿ＣＯＬＴ廠半自動手槍
    改造玩具手槍換裝土造金屬槍管改造而成，機械性能良好，可供擊發，具殺傷力
    ，復有內政部警政署刑事警察局八十八年十一月三十日刑鑑字第一二三四七一號
    鑑驗通知書乙紙在卷可稽，事證明確，被告之犯行堪以認定。
二、核被告甲○○持有之小型十字弓一把（含十字弓箭三十支）及大型十字弓（含十
    字弓箭九十二支）所為均係犯槍砲彈藥刀械管制條例第十四條第三項之罪。另其
    持拾獲不詳姓名之人所留下之仿ＣＯＬＴ廠半自動改造之玩具手槍，所為係犯槍
    砲彈藥刀械管制條例第十一條第四項（公訴人誤載違反槍砲彈藥刀械管制條例第
    十一條第三項）之持有改造之玩具手槍罪。其持有大小型十字弓各一把及仿ＣＯ
    ＬＴ廠半自動改造之玩具手槍枝一支，其各相距時間甚長，自屬犯意各別，行為
    互異，應分論併罰。又按修正後之槍砲彈藥刀械管制條例第十九條第一項雖規定
    犯第十一條之罪，經判處徒刑者，應於刑之執行完畢或赦免後，令入勞動場所強
    制工作，期間為
    三年之保安處分，惟大法官會議於八十七年十二月十八日作成釋字第四七一號解
    釋，認不問行為人有無必要，一律宣付強制工作，不合憲法第二十三條所定之比
    例原則，應自解釋公佈之日起不予適用，是以，被告犯槍砲彈藥刀械管制條例第
    十九條所列之各罪，仍依個案情節，符合比例原則，始能對其宣告保安處分。查
    被告甲○○其所持有上開仿ＣＯＬＴ廠半自動改造之玩具手槍枝一支，係經由其
    拾獲，雖同時另拾得子彈七顆，惟上開子彈均為空彈殼並未具有殺傷力，此有內
    政部警政署刑事警察局八十八年十一月三十日刑鑑字第一二三四七一號鑑驗通知
    書乙紙在卷可參，顯見被告所持有該玩具手槍，尚未對社會發生有明顯立即之危
    害，復未有其他証據足資証明被告曾使用過該把改造玩具手槍，故其持有上開改
    造玩具手槍，情狀尚非重大，本院審酌被告無故持有該改造玩具手槍之情節，自
    無庸宣告強制工作以資矯正之必要，爰依大法官會議第四七一號解釋意旨，認不
    宜對被告宣告強制工作。復審酌被告持有上開玩具手槍、十字弓（含十字弓箭）
    數量、其所影響社會治安程度，及犯罪之動機、目的、手段、智識程度及犯後坦
    承犯罪、態度良好等一切情狀，分別從輕各量處如主文所示之有期徒刑，並定其
    應執行之刑。又被告甲○○未有犯罪前科，此有被告全國前案紀錄表在卷可按，
    犯後已深表悔意，且其家中尚有妻小待其獨力撫養，此有戶籍謄本在卷可按，本
    院認被告所宣告之刑，以暫不執行為適當，爰併予緩刑宣告四年，以啟自新。扣
    案如主文所示之小型十字弓、大型十字弓各一把（含十字弓箭共計一百二十二支
    ）、仿ＣＯＬＴ廠半自動手槍改造玩具手槍枝一支（槍支管制編號：00000
    00000），均屬違禁物，爰依刑法第三十八條第一項第一款，均併予宣告沒
    收。另扣案之玩具子彈七顆均為空彈殼並未具有殺傷力，並非為違禁物，且為被
    告所拾獲，亦非被告所有，故不另為沒收諭知。
據上論斷，應依刑事訴訟法第二百九十九條第一項前段，槍砲彈藥刀械管制條例第十
一條第四項、第十四條第三項，刑法第十一條前段、第七十四年第一款、第五十條、
第五十一條第五款、第三十八條第一項第一款，判決如主文。
本案經檢察官鄧滕墩到庭執行職務。
中    華    民    國    八十九    年       二       月      二十二      日
                              臺灣高雄地方法院刑事第六庭
                                  法  官  李  政  庭
右為正本，係照原本作成，證明與原本無異。
如不服本判決，應於送達後十日內，向本院提出上訴狀。
                                  書記官  王  宏  琪
中    華    民    國    八十九    年       二       月      二十三      日
附錄法條：
槍砲彈藥刀械管制條例第十一條第四項：
  未經許可，持有、寄藏或意圖販賣而陳列第一項所列槍砲者，處一年以上七年以下
  有期徒刑，併科新台幣七百萬元以下罰金。
槍砲彈藥刀械管制條例第十四條第三項：
  未經許可，持有或意圖販賣而陳列刀械者，處一年以下有期徒刑、拘役或新台幣五
  十萬元以下罰金。


司法院資訊處製作；財團法人民間司法改革基金會備份。
